【裁判字號】    92,交上訴,18
【裁判日期】    921209
【裁判案由】    公共危險等
【裁判全文】
臺灣高等法院花蓮分院刑事判決            九十二年度交上訴字第一八號
    上  訴  人  臺灣花蓮地方法院檢察署檢察官
    被      告  甲○○
右上訴人因被告公共危險等案件，不服臺灣花蓮地方法院九十二年度交訴字第二號中
華民國九十二年九月十日第一審判決（起訴案號：臺灣花蓮地方法院檢察署九十年度
偵字第三五○九號），提起上訴，本院判決如左：
    主  文
上訴駁回。
    理  由
一、臺灣花蓮地方法院檢察署檢察官在原審法院之公訴意旨略以：被告甲○○於民國
    九十年十一月二十五日晚上七時四十分許，駕駛車號Ｕ七－七○二七號自用廂型
    車，沿花蓮縣花蓮市○○街由東往西方向行駛，途經自由街與民國路閃黃燈號誌
    交岔路口欲左轉民國路時，理應注意車輛行駛時，轉彎車應讓直行車先行。而依
    當時情形，又無不能注意之情事，竟疏於注意，遂於通過上開交岔路口時，竟以
    時速四十公里之高速行駛，致撞及由乙○○所騎乘車號ＲＧＦ－五三七號沿花蓮
    市○○街由西往東方向行駛之機車，使乙○○受有頭部外傷合併蜘蛛膜下血腫之
    傷害。甲○○駕車肇事後，稍留滯現場後即駕車逃逸，嗣為警循線查獲，因認被
    告涉犯刑法第二百八十四條第一項前段過失傷害罪嫌及第一百八十五條之四肇事
    逃逸罪嫌。
二、訊據被告甲○○固坦承於九十年十一月二十五日晚上七時四十分許，駕駛車號Ｕ
    ７－七○二七號自用廂型車之事實，惟矢口否認有何犯行，辯稱：當時交通很亂
    ，伊不知道有撞到人云云。經查，本件公訴人認被告甲○○涉有前揭犯行，無非
    以被告甲○○坦承駕車、告訴人乙○○之指訴、證人鄒大衛、王祥民之證詞及肇
    事現場草圖、財團法人慈濟醫學院診斷證明書為其依據，經查：
    (一)告訴人乙○○之代理人丙○○於原審法院訊問時，堅稱：駕車肇事之人為被告
      之夫王貴石而非被告，被告係頂替其夫承擔刑責等語，而證人鄒大衛（即肇事
      路口攤販）於偵查中則稱被告於警員訊問時先是說車子是自己開的，警員說頂
      罪的話二人都要關，被告又改口說車子是王貴石開的，後來她先生打電話給她
      ，她又說是她開的等語（偵查卷第十一頁、第六十二頁）；證人即承辦警員古
      文雄於偵查中證稱目擊者陳述說當時有一個男子下車看，但在製作（筆錄）過
      程中，甲○○一直堅稱是她開車的等語（偵查卷第六十八頁）。
    (二)本件車禍發生於九十年十一月二十五日晚間七時四十分，此有道路交通事故調
      查報告表一份附卷可按，據被告甲○○供稱：我是於十九時在我家（慈惠一街
      五十二號）要開至民國路與明義街載我先生（警卷第六頁）；是我先生要我去
      載他，他用他自己的0000000000號打我的0000000000號電話要我去載他，我在
      家中接到我先生的電話後，騎機車到花蓮市○○街的玉里麵店去找我先生，到
      場後裡面有我先生與三、四個人（王貴華、呂建中及老板娘）喝酒，我到了後
      把機車放在麵店，開車子載我先生及王貴華回家，之後我先生叫鍾閣明來載我
      先生的哥哥回鍾閣明的家，之後警局打電話給我先生，我先生就打電話給鍾閣
      明，我家的電話是 0000000，之後鍾閣明來載我去中正派出所等語（偵查卷第
      三四頁），證人王貴石證稱：當天喝到七點多，我打電話給被告，用我手機00
      00000000打到0000000000，叫她騎機車來接我們回去，之後由甲○○開車載我
      跟王貴華要回勝安村；載我回家後，我跟王貴華下車進屋內，甲○○停車後也
      進屋內，接著就接到警方告知我的車子發生車禍，我轉告被告，以後我又打電
      話叫鍾閣明騎機車到我家開我的車載被告到警察局處理，我沒有跟去，我與呂
      建中到全民住宅等候呂建中的兒子打電話回家等語（偵查卷第五十三頁），惟
      經調閱上開行動電話之通聯紀錄結果顯示，王貴石所使用之0000000000號行動
      電話於車禍當日最早與被告所使用0000000000號行動電話通話之時車為晚間八
      時三十二分四十八秒，距離本件車禍時間已有五十餘分鐘，此後於同日晚間九
      時五十五分零九秒起至同日晚間十時八分四十一秒止，王貴石前開電話與被告
      前開電話則連續有五通電話紀錄，此有中華電信股份有限公司台灣北區電信分
      公司花蓮營運處九十一年一月二十二日花服二密（91）字第○一○號函檢送之
      通聯紀錄附卷可按，是以王貴石於車禍當日最早與被告之行動電話聯絡之時間
      是在車禍發生後五十餘分鐘，與被告及證人王貴石所述是王貴石先以電話聯絡
      前往麵店而後開車發生車禍之時間，顯然不符，反而與證人鄒大衛所述被告於
      警局接獲王貴石的電話之情節相符。
    (三)被告於原審法院審理時，經當庭告知其所述王貴石打電話給被告一節與通聯紀
      錄不符後，被告則改稱王貴石是以其0000000000號行動電話打到家中的 00000
      00號電話，被告是出來後在半路王貴石又打行動電話給被告，以確認被告是否
      已經出來等語（原審卷九十二年五月二十八日筆錄第六頁），然而前開通聯紀
      錄根本無王貴石打到被告家中電話之通話紀錄；至於證人王貴石於原審法院審
      理時則改稱：是用公共電話直接打老婆之行動電話叫我老婆來載我，因為手機
      沒電了，我沒有備用的電池，因為麵店很吵，所以沒有借哥哥的電話打；行動
      電話當天都沒有電等語（原審卷九十二年六月二十三日筆錄第十三頁），所述
      非但與其先前在偵查中之陳述不符，更與通聯紀錄相違背，益徵證人王貴石之
      證詞是事後與被告勾串虛構，不足採信。
    (四)公訴人認為被告為肇事者，主要是以麵店老闆劉筠（原名劉雲珍）於偵查中
      證稱被告確實有到麵店去，故認為無法以通聯紀錄作為王貴石是肇事者的證據
      ，然證人劉筠於警訊時及偵查中均證稱王貴石、王貴華、呂建中他們七、八
      點來消費，大約快十一時離開；被告有到麵店，何時到不清楚；我客人多，生
      意很忙，但他們是最後離開的等語，是以證人劉筠所述王貴石等人與被告離
      開之時間，與本件車禍之時間並不相符，況且證人劉筠第一次接受訊問之時
      間為九十一年一月十五日，離車禍已有一個半月，而作生意客人來往頻繁，如
      何記得清楚何人曾於何日到過店內？再者，證人劉筠於原審法院審理時雖改
      稱：王貴石是下午五點多到麵店，很像是在七點多離開，因為另一位與王貴石
      來的人與我結帳時，我說這麼早就要走了；王貴石告訴我車禍的時間是十一月
      二十日等語（原審卷九十二年六月二十三日筆錄第六頁），顯然其與王貴石就
      車禍作證一事已經事先串通，且所述更與之前於警訊時、檢察官偵查中之證詞
      不符，其歷次之證詞應屬虛偽而不可採。
    (五)被告雖堅稱車禍當時是伊駕車云云，惟查被告於警局初訊時先稱車禍發生時車
      上只有被告及王貴石二人而已，與證人王貴石所述車上另有王貴華之證詞不符
      ，被告嗣後則改稱車上有被告、王貴石、王貴華三人等語，供詞前後顯不一致
      ，足見其一開始至警局時，並不知道車上除王貴石外尚有何人，如其果真開車
      載人，怎會如此？另證人鄒大衛於偵查中證稱：在警局作筆錄時，警員問甲○
      ○駕車路徑，她答稱是由民國路由北往南駛，警員質問她說據目擊者稱該車是
      沿自由街左轉民國路時，才改口說是（見偵查卷第六十一頁），其於本院經訊
      以其駕車經自由街時之行車方向，亦答稱不清楚（見本院卷第三十六頁）。又
      證人王貴石為被告之夫，又是肇事車輛車主，此有行車執照影本附於警卷可按
      ，其經警方通知發生車禍後，當知涉及其車輛損害及日後賠償等問題，其何以
      轉請友人陪同被告前往警局，其反而不去了解情況？參酌證人王貴石、同行之
      王貴華、呂建中等人離開麵店之前均有飲酒，如發生車禍尚涉及酒後駕車之公
      共危險罪嫌，罪責較重等情，綜合前述各節，堪認被告於車禍時並未駕駛肇事
      車輛，而係為與其關係密切之證人王貴石頂罪。
    (六)至於證人王貴華雖證稱是被告駕駛肇事車輛云云，惟其與證人王貴石為兄弟關
      係，所述難免迴護王貴石，且既與前述事證不符，其證詞亦無足採。
    (七)綜上各節，本件不能證明被告犯罪，原審為被告無罪之諭知，經核尚無不合，
      公訴人之上訴為無理由，應予駁回。
四、據上論斷，應依刑事訴訟法第三百六十八條，判決如主文。
本案經檢察官李土城到庭執行職務。
中      華      民      國     九十二     年    十二    月      九      日
 審判長法官  蔣  有  木
                                          法官  黃  永  祥
                                          法官  陳  淑  媛
右正本證明與原本無異。
公共危險部分檢察官如不服本判決，應於送達後十日內，向本院提出上訴狀。其未敘
述理由者，並應於提出上訴狀後十日內向本院補提理由狀(須附繕本)。
                                        書記官  鄧  瑞  雲
中      華      民      國     九十二     年    十二    月     十     日


司法院資訊處製作；財團法人民間司法改革基金會備份。
